ACORDAO-COMPLETO-2381281

ACÓRDÃO DE RELAÇÃO

ACÓRDÃO DE RELAÇÃO 11027/2019 ATA 38/2019 - SEGUNDA CÂMARA

Acórdão 11027/2019-TCU-Segunda Câmara
Trata-se de tomada de contas especial instaurada pelo Fundo Nacional de Saúde (FNS) em desfavor de Antonio Roque Portela de Araújo, ex-prefeito municipal, e Francisco Alves de Araújo, ex-secretário municipal de saúde, em razão de pagamentos irregulares de procedimentos do Sistema de Informação Ambulatorial (SAI/SUS) pela Prefeitura Municipal de Bom Jardim/MA com recursos do Sistema Único de Saúde (SUS) repassados na modalidade fundo a fundo para os programas Saúde da Família, Saúde Bucal, Agentes Comunitários de Saúde e Vigilância em Saúde, no exercício de 2008.
Regularmente citados, os responsáveis apresentaram suas alegações de defesa, as quais foram analisadas pela então Secretaria de Controle Externo no Estado do Maranhão (Secex/MA) , que propôs a exclusão de Francisco Alves de Araújo do rol de responsáveis e que as contas de Antonio Roque Portela de Araújo fossem julgadas irregulares, com imputação de débito e multa (peça 30) .
Restitui os autos à Secex/MA, por não estar convencida da exclusão da responsabilidade de Francisco Alves de Araújo, para realização de diligência ao Denasus para que aquele órgão encaminhasse ao TCU documentos que indicassem o agente responsável por movimentar a conta corrente do convênio e por autorizar as despesas impugnadas (peça 35) .
Considerando que, após análise da documentação encaminhada pelo Denasus, a Secretaria de Controle Externo de Tomada de Contas Especial – SecexTCE verificou que o débito apontado no Relatório de Auditoria 7.778, que serviu de fundamento para a instauração da presente TCE, foi reanalisado pelo Denasus;
considerando que os documentos apresentados de forma extemporânea pelos responsáveis, segundo apontado no Relatório Complementar de Auditoria 7.778, comprovaram a aplicação dos recursos financeiros em ações e prestação de serviços de saúde no município de Bom Jardim/MA, de modo que o débito inicialmente apontado resultou descaracterizado; 
Os ministros do Tribunal de Contas da União, reunidos em Sessão de 2ª Câmara, ACORDAM, por unanimidade, de acordo com os pareceres emitidos nos autos e com fundamento nos arts. 143, inciso V, alínea “a”; 169, inciso VI; 201, caput e § 3º, e 212 do Regimento Interno, em arquivar o processo, sem julgamento de mérito, em face da ausência de pressupostos de constituição e de desenvolvimento válido e regular do processo, e em dar ciência desta deliberação, bem como da instrução à peça 40, aos responsáveis e ao Fundo Nacional de Saúde.
1. Processo TC-Processo 031.549/2013-6 (TOMADA DE CONTAS ESPECIAL) 
	1.1. Classe de Assunto: II.
	1.2. Responsáveis: Antonio Roque Portela de Araujo (CPF XXX.249.313-XX) e Francisco Alves de Araújo (CPF XXX.892.623-XX) .
	1.3. Unidade: Município de Bom Jardim/MA.
	1.4. Relatora: ministra Ana Arraes.
	1.5. Representante do Ministério Público: procurador Marinus Eduardo De Vries Marsico.
	1.6. Unidade Técnica: Secretaria de Controle Externo de Tomada de Contas Especial (SecexTCE) .
	1.7. Representação legal: Valmira Maria Silva Nogueira (OAB/MA 19.394) e outros, representando município de Bom Jardim - MA; Abdon Clementino de Marinho (OAB/MA 4.980) e outros, representando Francisco Alves de Araújo; Walter de Sousa Barros, representando Antonio Roque Portela de Araujo. 
	1.8. Determinações/Recomendações/Orientações: não há.

Segunda Câmara

Município de Bom Jardim/MA.

Antonio Roque Portela de Araujo (CPF XXX.249.313-XX) e Francisco Alves de Araújo (CPF XXX.892.623-XX).

ANA ARRAES

Procurador Marinus Eduardo De Vries Marsico.

TOMADA DE CONTAS ESPECIAL (TCE)

Secretaria de Controle Externo de Tomada de Contas Especial (SecexTCE).